Minutes et répertoires du notaire Pierre LIÉNARD, 1er juillet 1777 - 28 janvier 1814 (étude XII)
Archives nationales
- Répertoire(s) de Pierre LIÉNARD, 1er juillet 1777 - 29 février 1816; MC/RE/XII/11/A - MC/RE/XII/14
  - Répertoire. an XIII, pluviose - 1816, 29 février, 26 pluviose an XIII (15 février 1805) - 29 février 1816; MC/RE/XII/13
    - Inventaire après décès de Marie-Joséphine-Reine Desvignes, épouse de Louis-Martin Prochasson, tailleur, rue de Richelieu, n° 33., 23 mars 1813
      inventaire après décès; Richelieu (rue de); Desvignes, Marie-Joséphine-Reine; Prochasson, Louis-Martin; tailleur d'habits
    - Inventaire après décès de Charlotte de Graimberg ou Graimbert, veuve de Louis-Amable Roussel, à la requête de Françoise-Catherine Henry, veuve de Louis-Benjamin-Delaroque de la Viéville, rue Blanche de Castille, n° 75, etc., 15 mai 1813
      27 juin 1827, liquidation de la succession de Louis-Benjamin De La Rocque de La Vieville, RE/XII/17.
      inventaire après décès; Blanche-de-Castille (rue); Graimberg, Charlotte de; Roussel, Louis-Amable; Graimbert, Charlotte de; Henry, Françoise-Catherine; Delaroque de La Viéville, Louis-Benjamin; De La Rocque de La Vieville, Louis-Benjamin
    - Inventaire après décès de Antoine Damotte, à la requête de Catherine Lapique, sa veuve, rue des Boulangers, n° 3, en présence de Jacques Quimier, rue Saint-Antoine, n° 123., 7 juin 1813
      inventaire après décès; Boulangers (rue des); Saint-Antoine (rue); Damotte, Antoine; Lapique, Catherine; Quimier, Jacques
    - Inventaire après décès de Claude-François Dubarle. A la requête de Françoise-Louise Vignot, rue Galande, n° 11, veuve en 1ères noces de Philippe Colin et en secondes du dit Dubarle, rue de Seine, faubourg Saint-Germain ,n° 35., 10 août 1813
      11 mars 1816, liquidation et partage, RE/XII/15.
      inventaire après décès; Galande (rue); Seine (rue de); Dubarle, Claude-François; Vignot, Françoise-Louise; Colin, Philippe
    - Inventaire après décès de Marie-Françoise Melon de Pradoux, veuve de Antoine Lamore. A la requête de Marie Melon, épouse de Jean-Pierre La Combe, etc., 17 septembre 1813
      inventaire après décès; Melon de Pradoux, Marie-Françoise; Lamore, Antoine; Melon, Marie; La Combe, Jean-Pierre
    - Inventaire après décès de Marie-Claudine Lenoir, épouse de Benoît Cizère., 27 septembre 1813
      28 septembre 1813, mariage du dit Cizère, rue Guillaume, n° 12.
      inventaire après décès; Guillaume (rue); Lenoir, Marie-Claudine; Cizère, Benoît
    - Inventaires après décès de Guillaume-François Hinet et de Denise Lemoine, son épouse. A la requête de René-Joseph Litais, rue de la Madelaine, n° 12, etc., 29 novembre 1813
      17 janvier 1815, procès-verbal de fonds de commerce de coutelier.
      inventaire après décès; Madeleine (rue de la); Hinet, Guillaume-François; Lemoine, Denise; Litais, René-Joseph; forgeron
    - Inventaire après décès de Louis-Charles Loisel. A la requête de Marie-Rose-Hélène Daubanton, sa veuve, rue Culture Sainte-Catherine, n° 31, etc., 8 avril 1815
      inventaire après décès; Culture-Sainte-Catherine (rue de la); Loisel, Louis-Charles; Daubanton, Marie-Rose-Hélène
  - Répertoire. 1791, 3 février - 1806, 3 février 1791 - 1806; MC/RE/XII/14
    Répertoire chronologique des brevets.